# 三供一业不足的会计处理

提问人：打牛滴滴 时间：2021-10-25 23:33:07
请问对于三供一业改造工程支出超过收到的母公司与政府的补助部分是冲冲减资本公积还是计入营业外支出？

回答人：chenyiwei
一般理解是根据该项支出的性质区分。即，对照固定资产准则中关于固定资产后续支出资本化的相关规定（即需要提升固定资产产生未来经济利益流入的能力，方可资本化），假设没有三供一业移交的问题，就在以往的正常运作中，如果发生这些支出，则是否满足将其计入固定资产成本的条件？
对于在常规情况下满足资本化条件的支出，在“三供一业”移交的背景下发生时，应冲减权益；对于常规情况下应费用化的支出，则正常计入损益。